【裁判字號】    97,交聲,13
【裁判日期】    970128
【裁判案由】    違反道路交通管理處罰條例聲明異議
【裁判全文】
臺灣花蓮地方法院交通事件裁定          97年度交聲字第13號
原處分機關  交通部公路總局臺北區監理所花蓮監理站
異  議  人  甲○○
上列異議人即受處分人因違反道路交通管理處罰條例案件，對於
交通部公路總局臺北區監理所花蓮監理站民國96年11月19日花監
違字第裁44-P00000000號裁決聲明異議，本院裁定如下：
    主  文
異議駁回。
    理  由
一、異議理由略以：異議人申請學習駕照時，承辦人員未告知道
    路交通管理處罰條例之相關規定，亦未告知學習駕駛路線，
    致異議人誤違反該規定，深感不服而提起異議云云。
二、按汽車駕駛人，持學習駕駛證，在駕駛學習場外未經許可之
    學習駕駛道路或規定時間駕車者，處新台幣六千元以上一萬
    二千以下罰鍰，並當場禁止其駕駛，道路交通管理處罰條例
    第21條第1 項第7 款定有明文。又學習汽車駕駛，以在駕駛
    學習場內學習駕駛為原則；在學習路線駕駛時，應依當地警
    察機關指定之道路及時間內為之，並應由領有學習車類駕照
    之汽車駕駛人在旁指導監護，道路交通安全規則第58條定有
    明文。道路交通管理處罰條例與道路交通安全規則等交通法
    規屬所有車輛駕駛人共同應遵守之規定，道路使用之人，自
    不得以不知該等規定冀求免罰。
三、經查：本件異議人甲○○於96年9月6日0 時55分許，花蓮市
    ○○路與明禮路無照駕駛車牌號碼T5-3671 號自用小客車，
    經警攔停當場逕行舉發無照駕駛違規等情，業據舉發機關花
    蓮縣警察局花蓮分局函敘甚明，復有花蓮縣警察局舉發違反
    道路交通管理事件通知單附卷可稽，其違規屬實。至異議人
    雖辯稱：伊申請學習駕照時，承辦人員未告知道路交通管理
    處罰條例之相關規定，亦未告知學習駕駛路線，致本人誤違
    反該規定云云。惟交通法規乃屬所有車輛駕駛人共同應遵守
    之規定，道路使用之人，自不得以不知該等規定冀求免罰，
    而異議人若欲練習駕駛汽車以順利考取駕照，自應依道路交
    通安全規則第58條相關規定為之，異議人前揭所辯，均無解
    於其有上開違規事實之認定，均無足取。
四、綜上，異議人持學習駕駛證，在駕駛學習場外未經許可之學
    習駕駛道路或規定時間駕車之違規行為，事證明確，其違規
    事實堪以認定，原處分機關依據道路交通管理處罰條例第21
    條第1項第7款，並參酌異議人不依通知期日到案，裁處罰鍰
    新臺幣六千元，核無不合，異議人猶執前詞否認違規，其異
    議為無理由，應予駁回。
據上論斷，應依道路交通案件處理辦法第19條，裁定如主文。
中    華    民    國    97    年    1     月    28    日
                        臺灣花蓮地方法院交通法庭
                                    法  官  沈培錚
上列正本證明與原本無異。
如對本裁定不服，應於送達後5日內，向本院提出抗告狀（應抄
附繕本）。
中    華    民    國    97    年    1     月    31    日
                                    書記官


司法院資訊處製作；財團法人民間司法改革基金會備份。
